臺灣臺南地方法院刑事判決
110年度交易字第405號
公  訴  人  臺灣臺南地方檢察署檢察官
被      告  胡子龍


上列被告因公共危險案件，經檢察官提起公訴（110年度偵字第5
056號），被告就被訴事實為有罪之陳述，本院裁定進行簡式審
判程序，判決如下：
    主  文
胡子龍駕駛動力交通工具而吐氣所含酒精濃度達每公升零點二五
毫克以上，累犯，處有期徒刑陸月，併科罰金新臺幣貳萬元，有
期徒刑如易科罰金，罰金如易服勞役，均以新臺幣壹仟元折算壹
日。
    事實及理由
一、按本件被告胡子龍所犯為死刑、無期徒刑、最輕本刑3年以
    上有期徒刑以外之罪，亦均非屬高等法院管轄之第一審案件
    ，其於審理時先就被訴事實均為有罪之陳述，經告知簡式審
    判程序之旨，並聽取檢察官、被告之意見後，本院依刑事訴
    訟法第273條之1第1項規定裁定進行簡式審判程序，是本案
    之證據調查，依同法第273條之2規定，不受同法第159條第1
    項、第161條之2、第161條之3、第163條之1，及第164條至
    第170條所規定證據能力認定及調查方式之限制，合先敘明
    。
二、本件犯罪事實及證據，除證據部分補充：「被告於本院審理
    時之自白」外，其餘犯罪事實及證據均引用附件檢察官起訴
    書之記載。
三、核被告胡子龍所為，係犯刑法第185條之3第1項第1款，駕駛
    動力交通工具而吐氣所含酒精濃度達每公升0.25毫克以上之
    罪。又按依司法院釋字第775號解釋解釋文及理由意旨，係
    指構成累犯者，不分情節，一律加重最低本刑，於不符合刑
    法第59條所定要件之情形下，致生行為人所受之刑罰超過其
    所應負擔罪責之個案，不符罪刑相當原則、比例原則。於此
    範圍內，在刑法第47條第1 項修正前，為避免發生上述罪刑
    不相當的情形，法院就該個案應裁量是否加重最低本刑。依
    此，該解釋係指個案應量處最低法定刑、又無法適用刑法第
    59條規定減輕之情形，法院應依此解釋意旨裁量不予加重最
    低本刑，並非指前案為同性質之案件始有累犯加重之適用（
    最高法院109年度台上字第518、296號判決意旨參照）。查
    被告前於民國107年間因酒後駕車之公共危險案件，經本院
    以107年度交簡字第1886號簡易判決判處有期徒刑5月確定，
    於107年7月20日以易科罰金執行完畢乙節，有臺灣高等法院
    被告前案紀錄表1份在卷可按，其於5年之內故意再犯本件有
    期徒刑上之罪，為累犯。被告前既因酒後駕車之公共危險案
    件，經法院判處有期徒刑5月，並已執行完畢，其理應產生
    警惕作用因此自我控管，不再觸犯有期徒刑以上之罪。然被
    告卻於有期徒刑執行完畢後5 年內，故意再犯本件相同類型
    之公共危險罪，足見被告有其特別惡性，且前罪之徒刑毫無
    成效，其對於刑罰之反應力顯然薄弱，又本件並無適用刑法
    第59條規定減輕之餘地，亦無加重最低法定刑有罪刑不相當
    之情形，故認有必要依刑法第47條第1 項之規定加重其刑。
四、爰審酌被告自103年起已有3次酒後駕車之前案紀錄，有前開
    臺灣高等法院被告前案紀錄表1份存卷足參，且有關酒後禁
    止駕車之觀念，多年來早已透過政令宣導及各類媒體廣為宣
    傳使各界週知，被告對於酒後不能駕車之危險性，理應知之
    甚詳，竟枉顧法律禁止規範與公眾道路通行之安全，於服用
    酒類後其呼氣酒精濃度達每公升0.25毫克之情況下，猶貿然
    騎乘普通重型機車上路，罔顧公眾往來之交通安全，惟念及
    被告犯後已知坦承犯行，犯後態度尚可，且幸未造成他人傷
    亡之嚴重結果，暨高中畢業之智識程度、從事大理石工程之
    工作，月收入約新臺幣6萬元至7萬元不等，與妻子、女兒、
    女婿及外孫同住、現罹患肝細胞癌即將入院治療等一切情狀
    ，量處如主文所示之刑，併就有期徒刑及併科罰金刑部分，
    分別諭知易科罰金及易服勞役之折算標準，以資懲儆。
據上論斷，應依刑事訴訟法第273 條之1 第1 項、第299 條第1
項前段、第310條之2、第454條第2項，刑法第185 條之3 第1 項
第1 款前段、第47條第1 項、第41條第1 項前段、第42條第3 項
前段，刑法施行法第1 條之1 ，判決如主文。
本案經檢察官蔡佳蒨提起公訴，檢察官呂舒雯到庭執行職務。
中　　華　　民　　國　　110 　年　　5 　　月　　24　　日
　　　　　　　　　刑事第八庭    法　官　鄭燕璘
以上正本證明與原本無異
如不服本判決應於收受本判決後20日內向本院提出上訴書狀，並
應敘述具體理由。其未敘述上訴理由者，應於上訴期間屆滿後20
日內向本院補提理由書狀（均須按他造當事人之人數附繕本）「
切勿逕送上級法院」。
　　　　　　　　　　　　　　　　書記官　陳冠廷
中　　華　　民　　國　　110 　年　　5 　　月　　24　　日
附錄本案論罪科刑法條全文
中華民國刑法第185條之3
駕駛動力交通工具而有下列情形之一者，處2年以下有期徒刑，
得併科20萬元以下罰金：
一、吐氣所含酒精濃度達每公升零點二五毫克或血液中酒精濃度
    達百分之零點零五以上。
二、有前款以外之其他情事足認服用酒類或其他相類之物，致不
    能安全駕駛。
三、服用毒品、麻醉藥品或其他相類之物，致不能安全駕駛。
因而致人於死者，處3年以上10年以下有期徒刑；致重傷者，處1
年以上7年以下有期徒刑。
蔡淵源駕駛動力交通工具而吐氣所含酒精濃度達每公升零點二五
毫克以上，累犯，處有期徒刑陸月，如易科罰金，以新臺幣壹仟
元折算壹日。
附件：
臺灣臺南地方檢察署檢察官起訴書
                                     110年度偵字第5056號
　　被　　　告　胡子龍　男　51歲（民國00年0月00日生）
　　　　　　　　　　　　住○○市○○區○○里○○○00號之6
　　　　　　　　　　　　國民身分證統一編號：Z000000000號
上列被告因公共危險案件，業經偵查終結，認應提起公訴，茲將
犯罪事實及證據並所犯法條分敘如下：
　　　　犯罪事實
一、胡子龍前因公共危險案件，經臺灣臺南地方法院以107年度
    交簡字第1886號判決判處有期徒刑5月確定，於民國107年7
    月20日易科罰金執行完畢。詎其明知吐氣所含酒精濃度達每
    公升0.25毫克以上，不得駕駛動力交通工具，仍於110年2月
    19日14時許起至15時許止，在臺南市○○區○○里○○○00號之6住
    處飲用酒類，酒後吐氣所含酒精濃度已達每公升0.25毫克以
    上，仍基於酒後駕駛動力交通工具之犯意，旋即自上址騎乘
    車牌號碼000-0000號普通重型機車外出購物。嗣於行經臺南
    市官田區171乙線4.5公里處，因行車搖晃為警攔檢，經警發
    現其言談有酒味，於同日15時33分，測得其吐氣所含酒精濃
    度達每公升0.25毫克。
二、案經臺南市政府警察局麻豆分局報告偵辦。
　　　　證據並所犯法條
一、上揭犯罪事實，業據被告胡子龍於警詢及偵訊時坦承不諱，
    復有臺南市政府警察局麻豆分局官鎮派出所道路交通事故當
    事人酒精測定紀錄表、財團法人工業技術研究院呼氣酒精測
    試器檢定合格證書、臺南市政府警察局舉發違反道路交通管
    理事件通知單影本及車輛詳細資料報表在卷可稽，堪認被告
    上開任意性自白與事實相符，應可採信，被告犯嫌洵堪認定
    。
二、核被告所為，係犯刑法第185條之3第1項第1款吐氣所含酒精
    濃度達每公升0.25毫克以上而駕駛動力交通工具罪嫌。又被
    告曾有如犯罪事實欄所載之論罪科刑及執行情形，有本署刑
    案資料查註紀錄表1份在卷足參，其前受有期徒刑執行完畢
    ，5年以內故意再犯本件有期徒刑以上之罪，為累犯，請依
    刑法第47條第1項規定加重其刑。
三、依刑事訴訟法第251條第1項提起公訴。
　　此　　致
臺灣臺南地方法院
中　　華　　民　　國　 110　　年　　3 　　月　　29　　日
　　　　　　　　　　　　　　　檢察官  蔡  佳  蒨 
本件證明與原本無異
中　　華　　民　　國   110    年    4     月     1    日
　　　　　　　　　　　　　　　書記官  陳  柏  軒
所犯法條： 
中華民國刑法第185條之3
駕駛動力交通工具而有下列情形之一者，處 2 年以下有期徒刑
，得併科 20 萬元以下罰金：
一、吐氣所含酒精濃度達每公升零點二五毫克或血液中酒精濃度
    達百分之零點零五以上。
二、有前款以外之其他情事足認服用酒類或其他相類之物，致不
    能安全駕駛。
三、服用毒品、麻醉藥品或其他相類之物，致不能安全駕駛。
因而致人於死者，處 3 年以上 10 年以下有期徒刑；致重傷者
，處 1 年以上 7 年以下有期徒刑。